【裁判字號】    97,簡上,1188
【裁判日期】    980115
【裁判案由】    傷害
【裁判全文】
臺灣板橋地方法院刑事判決            97年度簡上字第1188號
上  訴  人  臺灣板橋地方法院檢察署檢察官
上  訴  人  甲○○
即  被  告
上列上訴人因被告傷害案件，均不服本院刑事庭中華民國97年9
月9 日97年度簡字第7510號第一審刑事簡易判決（聲請簡易判決
處刑案號：97年度調偵字第943 號），提起上訴，本院管轄之第
二審合議庭判決如下：
    主  文
上訴駁回。
    事  實
一、本案經本院管轄第二審之合議庭審理結果，認原審以被告甲
    ○○先後兩次毆打告訴人乙○○，均係犯刑法第277 條第1
    項之普通傷害罪，並以其二次犯行均構成累犯而加重其刑，
    各判處被告有期徒刑3 月，應執行有期徒刑5 月，如易科罰
    金，以新臺幣1,000 元折算1 日，核其認事用法及量刑均無
    失出，應予維持，並引用原審刑事簡易判決書記載之事實、
    證據及理由之記載如附件。
二、本案檢察官上訴意旨略以：原審未斟酌被告事後未與告訴人
    和解，惡性重大，量刑過輕而提起上訴；被告則表示其並非
    毫無和解誠意，僅係因告訴人要求之和解金非被告一時所得
    籌措，況被告與告訴人當時係處於互毆情形，非原審認定僅
    被告有出手傷害之狀況。
三、經查，被告於上訴後已與告訴人達成和解，此有雙方書立之
    和解書乙紙附卷可證，可見被告並非對其所為毫無悔意。至
    被告雖以前詞為上訴理由，然細譯原審判決，既查無任何有
    關被告所指僅有其一方動手毆打告訴人之描述字句，足見被
    告前揭所辯容有誤會，至被告雖確已與告訴人達成和解已見
    於上，惟觀諸卷附之臺灣高等法院被告前案紀錄表可知，其
    既曾於民國94年間因施用毒品案件，經判處有期徒刑7 月確
    定，迄至96年2 月19日方執行完畢，是本案自無對被告另為
    緩刑宣告之可能。末按法官於有罪判決中，究應如何量處罪
    刑，均為實體法賦予審理法官刑罰之裁量權事項，法官行使
    此項裁量權，自得依據個案情節，參諸刑法第57條所定各款
    犯罪情狀之規定，於該法定刑度範圍內，基於合義務性之裁
    量，量處被告罪刑。質言之，法官為此量刑之裁量權時，除
    不得逾越法定刑或法定要件外，尚應符合法規範之體系及目
    的，遵守一般有效之經驗及論理法則等原則，亦即應兼顧裁
    量之外部及內部性，如非顯然有裁量逾越或裁量濫用之違法
    情事，自不得任意指摘為違法，此亦為最高法院歷年多起判
    例所宣示之原則（最高法院80年臺非字第473 號判例、75年
    臺上字第7033號判例、72年臺上字第6696號判例、72年臺上
    字第3647號判例意旨可資參照）。準此，如非原審就量刑部
    分確有裁量逾越或裁量濫用之明顯違法情事，自不得擅加指
    摘其違法或不當，即使上級法院對下級法院裁量權之審查，
    標準亦應相同，此不僅在保障法官不受任何制度外之不當影
    響，更係在維護法官不受制度內異質干涉之地位，唯有如此
    ，方能符合憲法第80條所宣示獨立審判之真義。是本案中，
    本院審理結果認為：原審判決於量刑時，確已分就被告與告
    訴人間之關係，因細故糾紛，不思以理性、合法方式解決問
    題，反以暴力相向，行為對告訴人造成之傷害程度，及被告
    素行、智識程度、犯罪後態度等一切情狀予以審酌，而作成
    前開之罪刑宣告，難認有何違法不當之處，量刑更屬妥適，
    檢察官與被告雖均以原審刑度量處有誤為由提起上訴，揆諸
    前述，實難認係有據，所執之上訴意旨均無理由。
四、綜上所述，本案上訴意旨既皆無理由，原審判決又無其他違
    法或不當之處，依法應予駁回。
據上論斷，應依刑事訴訟法第455 條之1 第1 項、第3 項、第36
8 條、第373 條，判決如主文。
本案經檢察官蘇振文到庭執行職務。
中    華    民    國    98    年    1     月    15    日
                  刑事第六庭審判長  法  官  胡堅勤
                                    法  官  林家賢
                                    法  官  盧軍傑
上列正本證明與原本無異。
不得上訴。
                                    書記官  周玉茹
中    華    民    國    98    年    1     月    15    日
不得上訴。
附件：


司法院資訊處製作；財團法人民間司法改革基金會備份。
